ACORDAO-COMPLETO-2536481

ACÓRDÃO 585/2023 ATA 12/2023 - PLENÁRIO

VISTOS, relatados e discutidos estes autos em que se aprecia pedido de reexame interposto pelo Banco do Brasil S.A. contra o Acórdão 924/2020-TCU-Plenário, da relatoria do E. Ministro Raimundo Carreiro;
ACORDAM os Ministros do Tribunal de Contas da União, reunidos em Sessão do Plenário, ante as razões expostas pelo Relator, com fundamento nos arts. 32, inciso I, e 48 da Lei 8.443/1992, c/c os artigos 285, § 2º, e 286, parágrafo único, do Regimento Interno do TCU (RITCU) , em:
9.1. conhecer do presente pedido de reexame e, no mérito, dar-lhe parcial provimento, para prorrogar por 180 dias, a partir da notificação deste acórdão, para o recorrente e as demais entidades destinatárias, o prazo para cumprimento da determinação do subitem 9.1 do Acórdão 924/2020-TCU-Plenário, que deverá ser alterada para:
"9.1 determinar ao Banco do Brasil, à Caixa Econômica Federal e à BB Tecnologia e Serviços S.A. que, no prazo de 180 dias, com fulcro no art. 17 da Lei 14.436/2022 e no art. 250, inciso II, do Regimento Interno do TCU (RI/TCU) , disponibilizem informações atualizadas referentes a seus contratos no Portal Nacional de Compras Públicas (PNCP) ;"
9.2. dar ciência ao Banco do Brasil S.A., ao BB Tecnologia e Serviços S.A. e à Caixa Econômica Federal.

Pedido de reexame contra acórdão que fez determinações e recomendações em decorrência de levantamento realizado com o objetivo de coletar informações sobre contratações de TI das entidades.

Banco do Brasil S.A.; BB Tecnologia e Serviços S.A.; Caixa Econômica Federal.

3. Interessados/Responsáveis/Recorrentes:
3.1. Interessado: Identidade preservada (art. 55, caput, da Lei 8.443/1992).
3.2. Responsável: Identidade preservada (art. 55, caput, da Lei 8.443/1992).
3.3. Recorrente: Identidade preservada (art. 55, caput, da Lei 8.443/1992).

13.1. Ministros presentes: Bruno Dantas (Presidente), Augusto Nardes (Relator), Aroldo Cedraz, Vital do Rêgo, Jorge Oliveira, Antonio Anastasia e Jhonatan de Jesus.
13.2. Ministros-Substitutos convocados: Marcos Bemquerer Costa e Weder de Oliveira.

AUGUSTO NARDES

Ministro Raimundo Carreiro.

de levantamento realizado pela Secretaria de Fiscalização de Tecnologia da Informação - Sefti, com o objetivo de coletar informações sobre contratações de TI do Banco do Brasil - BB, da Caixa Econômica Federal - Caixa e do BB Tecnologia e Serviços - BBTS, no período de 2013 a 2017, bem como o de obter acesso aos correspondentes sistemas de contratação e execução financeira, para subsidiar ações de controle futuras.
3.	Após o desenvolvimento normal do processo, foi proferido o Acórdão 924/2020-TCU-Plenário, rel. Min. Raimundo Carreiro (peça 49) , mediante o qual, como visto acima, entre outras medidas, foram expedidas recomendações e a seguinte determinação às três entidades:
9.1 determinar ao Banco do Brasil, à Caixa Econômica Federal e à BB Tecnologia e Serviços S.A. que, no prazo de 180 dias, com fulcro no art. 17 da Lei 13.898/2019 e no art. 250, inciso II, do RITCU, disponibilizem informações atualizadas referentes a seus contratos no Sistema Integrado de Administração de Serviços Gerais - Siasg;
4.	Considerando que as entidades foram notificadas em 15/6/2020 (BB, peça 105; Caixa, peça 106) e 16/6/2020 (BBTS, peça 108) , o prazo inicial para cumprimento dessa determinação estendeu-se até 14/12/2020.
5.	Após pedidos de prorrogação apresentados pelo BBTS (peça 110) e pela Caixa (peça 119) , o prazo foi prorrogado, para essas duas entidades, por mais 180 dias, até 14/6/2021.
6.	Em 9/2/2021, o BBTS informou ter cumprido a determinação (peças 129-132) .
7.	Nesta ocasião, o Banco do Brasil, inconformado, interpõe pedido de reexame, que é objeto da presente análise.
EXAME DE ADMISSIBILIDADE
8.	Reitera-se o exame preliminar de admissibilidade (peças 136-137) , acolhido por despacho do relator, Exmo. Ministro Augusto Nardes, que conheceu do recurso, embora intempestivo, devido à superveniência de fatos novos, mas sem a atribuição de efeito suspensivo (peça 141) .
EXAME técnico
9.	Delimitação
9.1.	A presente instrução tem por objeto apreciar, no mérito, a viabilidade da disponibilização de informações referentes aos contratos do Banco do Brasil no Siasg.
10.	A viabilidade da disponibilização de informações referentes aos contratos do Banco do Brasil no Siasg.
10.1.	Alegações (peça 117, p. 8) :
10.2.	A documentação e manuais referentes à utilização do Sistema Integrado de Administração de Serviços Gerais - Siasg (Manuais Sicon) não são atualizados desde fevereiro de 2004 e junho de 2006, o que trouxe preocupações em relação à fidedignidade das suas informações.
10.3.	As situações e informações do Siasg são baseadas na Lei 8.666/1993, sem prever as particularidades da Lei 13.303/2016, que é adotada pelo BB desde julho de 2017.
10.4.	Análise:
10.5.	O recorrente não especifica em que, exatamente, essas duas circunstâncias dificultariam ou impediriam a disponibilização dos dados de contratos no Siasg. Portanto, tais alegações não se prestam a desconstituir a determinação examinada.
10.6.	Alegações (peça 117, p. 8-9) :
10.7.	No Siasg, as informações referentes aos itens (bens ou serviços) integrantes dos contratos devem ser prestadas por meio dos códigos correspondentes no Catmat/Catser [Catálogo de Materiais e Serviços] (Código BR) , que é o catálogo unificado de itens utilizado pelo Governo Federal.
10.8.	Entretanto, o BB utiliza catálogo próprio de itens, o sistema de Padronização de Bens, Materiais e Serviços - PBMS.
10.9.	Para cumprimento da determinação contestada, seria necessário fazer mapeamento e vinculação dos itens constantes do PBMS com os itens do Catmat/Catser.
10.10.	O Catmat/Catser apresenta duplicação de itens, o que não ocorre no PBMS.
10.11.	Análise:
10.12.	As alegações apresentadas neste item são até verossímeis, todavia, o recorrente não apresenta qualquer evidência para comprová-las nem provê a demonstração de que tais circunstâncias imporiam dificuldades insuperáveis para o cumprimento da determinação examinada.
10.13.	Por outro lado, a verificação de tais alegações só seria viável mediante a realização de fiscalização ou monitoramento na entidade recorrente, o que não é possível nesta etapa processual.
10.14.	Por essas razões, as alegações tratadas neste item não merecem ser acolhidas.
10.15.	Alegações (peça 117, p. 9) :
10.16.	Eventual desenvolvimento/implementação de rotina automatizada para extração dos dados dos sistemas internos para disponibilização no Siasg demandaria um tempo estimado de 4.000 horas, com estimativa de custos de mão de obra e de infraestrutura de aproximadamente R$ 1 milhão, sem considerar a necessidade de mapeamento/vinculação dos itens do Catmat/Catser com os itens constantes do catálogo PBMS do BB.
10.17.	Análise:
10.18.	Novamente, a falta de apresentação de qualquer evidência que sustente as estimativas apresentadas impede o acatamento dessas alegações.
10.19.	Alegações (peça 117, p. 10) :
10.20.	A mesma determinação foi emitida à empresa do conglomerado, BB Tecnologia e Serviços - BBTS, a qual apresenta as mesmas inviabilidades encontradas pelo BB.
10.21.	Análise:
10.22.	Conforme relatado acima, em 9/2/2021, o BBTS informou ter cumprido a determinação contestada (peças 129-132) . Assim sendo, se essa entidade se defrontava, realmente, com as mesmas inviabilidades enfrentadas pelo BB, isso representa significativa evidência de que são superáveis.
10.23.	Alegações (peça 117, p. 10) :
10.24.	O Banco do Brasil atende e cumpre a legislação pertinente à publicação de seus contratos, em especial a Lei 13.303/2016 (Lei das Estatais) e a Lei 12.527/2011 (Lei de Acesso à Informação - LAI) , por meio da divulgação em endereço eletrônico de: a) relação mensal de compras e contratações; b) extratos de contratos e aditivos; e c) instrumentos contratuais formalizados.
10.25.	A publicação dessas mesmas informações no Siasg configuraria duplicidade de informações.
10.26.	Análise:
10.27.	Novamente, não é apresentada qualquer evidência das alegações formuladas.
10.28.	A determinação ora examinada se baseou no art. 17 da Lei de Diretrizes Orçamentária de 2020 (Lei 13.898/2019) , cujo caput assim dispõe:
Art. 17. Os órgãos e as entidades integrantes dos Orçamentos Fiscal, da Seguridade Social e de Investimento deverão disponibilizar informações atualizadas referentes aos seus contratos no Sistema Integrado de Administração de Serviços Gerais - Siasg, e às diversas modalidades de transferências operacionalizadas na Plataforma + Brasil, inclusive com o georreferenciamento das obras e a identificação das categorias de programação e fontes de recursos, observadas as normas estabelecidas pelo Poder Executivo federal.
10.29.	Comandos com exatamente o mesmo teor foram reeditados nas LDOs de 2021 e 2022 (Lei 14.116/2020, art. 18, caput, e Lei 14.194/2021, art. 17, caput) .
10.30.	Assim, da mesma forma que necessita dar cumprimento à legislação que menciona, o BB deve dar cumprimento ao disposto nas LDOs, independentemente de eventual duplicidade de informações, se é que os dados hoje publicados pela entidade realmente coincidem com os que seriam exibidos no Siasg.
10.31.	Alegações (peças 134-135) :
10.32.	Em resposta a contato efetuado pelo BB, o Coordenador da Secretaria de Gestão - Seges do Ministério da Economia informou que, em 1/1/2021, aquele departamento havia lançado o Comprasnet Contratos, no intuito de preencher a lacuna do processo de compras quanto à gestão contratual integrante da plataforma Comprasnet 4.0.
10.33.	Por esse motivo, os módulos Sisme e Sicon, que realizavam as operações de registro de contratos provenientes de outros sistemas no Siasg, foram descontinuados, pois a tecnologia utilizada não acompanhava a necessidade de evoluir os sistemas integrantes do Siafi da tecnologia mainframe para a web.
10.34.	Além disso, com o advento da nova Lei de Licitações, haverá a necessidade de criação do Portal Nacional de Compras Públicas, que será o repositório de licitações e contratos e poderá, de forma facultativa, ser utilizado por todos os entes da federação.
10.35.	Análise:
10.36.	É verossímil que o fato de o módulo que efetuava a migração dos dados de outros sistemas para o Siasg ter sido descontinuado imponha significativos óbices ao cumprimento da determinação em exame. E, desta vez, as afirmações do recorrente são pelo menos sustentadas por informação prestada por órgão da Administração Federal.
10.37.	No entanto, milita contra essas afirmações o fato de o BBTS, integrante do conglomerado capitaneado pelo recorrente, ter informado o cumprimento da determinação, o que indica que o óbice apontado talvez não seja tão insuperável quanto alegado.
10.38.	Por outro lado, em consulta ao Portal da Transparência, cujos dados são extraídos do Siasg (https://www.portaltransparencia.gov.br/origem-dos-dados.) , realizada nesta data, obtiveram-se dados dos seguintes contratos de empresas estatais assinados no ano de 2020 (ano mais recente com dados disponíveis) (https://www.portaltransparencia.gov.br/contratos/consulta?ordenarPor=dataFim Vigencia&direcao=desc.) :
	N.
	UNIDADE GESTORA CONTRATANTE
	NÚMERO DO CONTRATO
	VALOR CONTRATADO

	1
	CIA.BRASILEIRA DE TRENS URBANOS-STU/REC
	03/2020
	43.900,00

	2
	CIA.BRASILEIRA DE TRENS URBANOS-STU/REC
	68/2019
	46.599,95

	3
	CIA.BRASILEIRA DE TRENS URBANOS-STU/REC
	72/2019
	49.578,00

	4
	CIA.BRASILEIRA DE TRENS URBANOS-STU/BH
	08/2020
	290.666,94

	5
	CIA.BRASILEIRA DE TRENS URBANOS-STU/MAC
	04/2020
	10.692,00

	6
	CIA.BRASILEIRA DE TRENS URBANOS-STU/REC
	84/2019
	36.980,00

	7
	CIA.BRASILEIRA DE TRENS URBANOS-STU/REC
	22/2020
	13.935,60

	8
	CIA.BRASILEIRA DE TRENS URBANOS-STU/REC
	23/2020
	19.401,60

	9
	CIA.BRASILEIRA DE TRENS URBANOS-STU/MAC
	15/2020
	70.000,00

	10
	CIA.BRASILEIRA DE TRENS URBANOS-STU/REC
	30/2020
	94.100,00

	11
	CIA.BRASILEIRA DE TRENS URBANOS-STU/BH
	27/2020
	121.798,12

	12
	CIA DE DES.DOS VALES DO S.FRANC.E DO PARNAIBA
	42630/2019
	58.022,22

	13
	CIA DE DES.DOS VALES DO S.FRANC.E DO PARNAIBA
	42600/2019
	58.022,22

	14
	CIA DE DES.DOS VALES DO S.FRANC.E DO PARNAIBA
	70860/2019
	99.342,75

	15
	CIA DE DES.DOS VALES DO S.FRANC.E DO PARNAIBA
	50179/2019
	170.689,32

	16
	CIA DE DES.DOS VALES DO S.FRANC.E DO PARNAIBA
	50179/2019
	180.817,11

	17
	CIA DE DES.DOS VALES DO S.FRANC.E DO PARNAIBA
	50181/2019
	344.420,09

	18
	CIA DE DES.DOS VALES DO S.FRANC.E DO PARNAIBA
	50170/2019
	429.103,45

	19
	CIA DE DES.DOS VALES DO S.FRANC.E DO PARNAIBA
	50169/2019
	593.321,22

	20
	CIA DE DES.DOS VALES DO S.FRANC.E DO PARNAIBA
	50177/2019
	663.229,00

	21
	CIA DE DES.DOS VALES DO S.FRANC.E DO PARNAIBA
	50175/2019
	814.436,65

	22
	CIA DE DES.DOS VALES DO S.FRANC.E DO PARNAIBA
	50166/2019
	3.477.436,83

	23
	CIA DE DES.DOS VALES DO S.FRANC.E DO PARNAIBA
	31980/2019
	95.123,68

	24
	CIA DE DES.DOS VALES DO S.FRANC.E DO PARNAIBA
	19190/2019
	99.012,00

	25
	CIA DE DES.DOS VALES DO S.FRANC.E DO PARNAIBA
	50046/2020
	242.000,00

	26
	CIA DE DES.DOS VALES DO S.FRANC.E DO PARNAIBA
	50174/2019
	49.655,00

	27
	CIA DE DES.DOS VALES DO S.FRANC.E DO PARNAIBA
	15340/2020
	92.686,33

	28
	CIA DE DES.DOS VALES DO S.FRANC.E DO PARNAIBA
	376/2019
	98.993,49

	29
	CIA DE DES.DOS VALES DO S.FRANC.E DO PARNAIBA
	41250/2020
	111.913,38

	30
	CIA DE DES.DOS VALES DO S.FRANC.E DO PARNAIBA
	50065/2020
	308.608,86

	31
	CIA DE DES.DOS VALES DO S.FRANC.E DO PARNAIBA
	50063/2020
	518.389,55

	32
	CIA DE DES.DOS VALES DO S.FRANC.E DO PARNAIBA
	50064/2020
	794.276,06

	33
	CIA DE DES.DOS VALES DO S.FRANC.E DO PARNAIBA
	50098/2020
	4.300.000,00

	34
	COMPANHIA DE PESQUISA DE RECURSOS MINERAIS
	61/2020
	178.890,78

	35
	COMPANHIA DOCAS DO CEARA
	35/2020
	18.300,00

	36
	COMPANHIA DOCAS DO CEARA
	29/2020
	35.800,00

	37
	CONAB SEDE SUREG RONDONIA
	12/2019
	24.650,00

	38
	COMPANHIA NACIONAL DE ABASTECIMENTO
	75/2020
	1.000.000,00

	39
	ELETROBRAS TERMONUCLEAR S/A
	3269/2020
	68.594,02

	40
	ELETROBRAS TERMONUCLEAR S/A
	1740/2020
	4.389.550,00

	41
	INDUSTRIA DE MATERIAL BELICO DO BRASIL/FPV
	14/2020
	100.000,00

	42
	INDUSTRIA DE MATERIAL BELICO DO BRASIL/FMCE
	02/2020
	3.300,00

	43
	INDUSTRIA DE MATERIAL BELICO DO BRASIL/FPV
	14/2020
	100.000,00

	44
	INDUSTRIA DE MATERIAL BELICO DO BRASIL/FE
	05/2020
	179.850,00

	45
	INDUSTRIA DE MATERIAL BELICO DO BRASIL - GAB
	15/2020
	19.999,56

	46
	INDUSTRIA DE MATERIAL BELICO DO BRASIL - GAB
	16/2020
	21.636,60

	47
	INDUSTRIA DE MATERIAL BELICO DO BRASIL - GAB
	13/2020
	33.650,00

	48
	INDUSTRIA DE MATERIAL BELICO DO BRASIL - GAB
	12/2020
	38.821,00

	49
	INDUSTRIAS NUCLEARES DO BRASIL S/A - INB
	1053/2020
	30.851,00

	50
	INDUSTRIAS NUCLEARES DO BRASIL S/A - INB
	1054/2020
	2.824,97

	51
	INDUSTRIAS NUCLEARES DO BRASIL S/A - INB
	1068/2020
	4.468,80

	52
	INDUSTRIAS NUCLEARES DO BRASIL S/A - INB
	1060/2020
	9.956,12

	53
	INDUSTRIAS NUCLEARES DO BRASIL S/A - INB
	1096/2020
	11.541,00

	54
	INDUSTRIAS NUCLEARES DO BRASIL S/A - INB
	1052/2020
	12.679,73

	55
	INDUSTRIAS NUCLEARES DO BRASIL S/A - INB
	1065/2020
	15.665,00

	56
	INDUSTRIAS NUCLEARES DO BRASIL S/A - INB
	1042/2020
	19.254,50

	57
	INDUSTRIAS NUCLEARES DO BRASIL S/A - INB
	1040/2020
	20.000,00

	58
	INDUSTRIAS NUCLEARES DO BRASIL S/A - INB
	1071/2020
	21.175,00

	59
	INDUSTRIAS NUCLEARES DO BRASIL S/A - INB
	1062/2020
	21.250,00

	60
	INDUSTRIAS NUCLEARES DO BRASIL S/A - INB
	1045/2020
	23.743,72

	61
	INDUSTRIAS NUCLEARES DO BRASIL S/A - INB
	1070/2020
	24.000,00

	62
	INDUSTRIAS NUCLEARES DO BRASIL S/A - INB
	1069/2020
	28.844,98

	63
	INDUSTRIAS NUCLEARES DO BRASIL S/A - INB
	1074/2020
	29.849,75

	64
	INDUSTRIAS NUCLEARES DO BRASIL S/A - INB
	1081/2020
	40.000,00

	65
	INDUSTRIAS NUCLEARES DO BRASIL S/A - INB
	1100/2020
	45.000,00

	66
	INDUSTRIAS NUCLEARES DO BRASIL S/A - INB
	1064/2020
	48.000,00

	67
	INDUSTRIAS NUCLEARES DO BRASIL S/A - INB
	1059/2020
	57.339,82

	68
	INDUSTRIAS NUCLEARES DO BRASIL S/A - INB
	1055/2020
	74.265,00

	69
	INDUSTRIAS NUCLEARES DO BRASIL S/A - INB
	1076/2020
	74.999,24

	70
	INDUSTRIAS NUCLEARES DO BRASIL S/A - INB
	1084/2020
	90.000,00

	71
	INDUSTRIAS NUCLEARES DO BRASIL S/A - INB
	1072/2020
	90.947,00

	72
	INDUSTRIAS NUCLEARES DO BRASIL S/A - INB
	1043/2020
	98.149,19

	73
	INDUSTRIAS NUCLEARES DO BRASIL S/A - INB
	40012/2020
	154.400,00

	74
	INDUSTRIAS NUCLEARES DO BRASIL S/A - INB
	1114/2020
	8.878,10

	75
	INDUSTRIAS NUCLEARES DO BRASIL S/A - INB
	1109/2020
	12.185,00

	76
	INDUSTRIAS NUCLEARES DO BRASIL S/A - INB
	5018/2020
	26.376,14

	77
	INDUSTRIAS NUCLEARES DO BRASIL S/A - INB
	5019/2020
	32.647,00

	78
	INDUSTRIAS NUCLEARES DO BRASIL S/A - INB
	1122/2020
	48.350,00

	79
	PETROLEO BRASILEIRO S/A
	70055/2014
	733,36

	80
	PETROLEO BRASILEIRO S/A
	89806/2013
	0,01

	81
	PETROLEO BRASILEIRO S/A
	89793/2013
	0,01

	82
	PETROLEO BRASILEIRO S/A
	82958/2013
	0,01

	83
	PETROLEO BRASILEIRO S/A
	89774/2013
	0,01

	84
	PETROLEO BRASILEIRO S/A
	84478/2013
	0,02

	85
	PETROLEO BRASILEIRO S/A
	89763/2013
	0,02

	86
	PETROLEO BRASILEIRO S/A
	36107/2013
	47.569,52

	87
	PETROLEO BRASILEIRO S/A
	36106/2013
	319.670,14

10.39.	No quadro acima, verifica-se uma relação com poucos contratos, de valor pouco expressivo e firmados por apenas nove empresas: Companhia Brasileira de Trens Urbanos - CBTU; Companhia de Desenvolvimento dos Vales do São Francisco e do Parnaíba - Codevasf; Companhia de Pesquisa de Recursos Minerais - CPRM; Companhia Docas do Ceará - CDC; Companhia Nacional de Abastecimento - CNA; Eletrobras Termonuclear S/A; Indústria de Material Bélico do Brasil - Imbel; Indústrias Nucleares do Brasil - INB; e Petrobrás - Holding.
10.40.	Pelo exame desse levantamento, conclui-se que a inclusão de dados contratuais no Siasg ainda é prática pouco disseminada entre as empresas estatais brasileiras, o que pode decorrer, entre outros motivos, das dificuldades levantadas pelo recorrente.
10.41.	Ante o exposto, tendo em vista que o recorrente não contesta a validade da exigência legal de inclusão de dados contratuais no Siasg e não provê evidências que deem suporte aos argumentos apresentados contra essa inclusão, mas estes se mostram verossímeis, propõe-se a concessão de prazo adicional de 180 dias, a partir da notificação do acórdão a ser proferido, para que o recorrente e as demais entidades destinatárias da determinação contestada, que se encontram na mesma situação objetiva, lhe deem cumprimento.
CONCLUSÃO
11.	Das análises anteriores, conclui-se que:
a)	o recorrente não apresenta qualquer evidência para comprovar as circunstâncias impeditivas mencionadas nem provê a demonstração de que de fato imporiam dificuldades insuperáveis para o cumprimento da determinação examinada;
b)	o cumprimento pelo BBTS da determinação questionada representa significativa evidência de que as dificuldades alegadas pelo recorrente são superáveis;
c)	da mesma forma que necessita dar cumprimento à Lei das Estatais e à Lei de Acesso à Informação, o recorrente deve dar cumprimento ao disposto nas LDOs, independentemente de eventual duplicidade de informações;
d)	mediante consulta ao Portal da Transparência, verifica-se que a inclusão de dados contratuais no Siasg ainda é prática pouco disseminada entre as empresas estatais brasileiras, o que pode decorrer das dificuldades levantadas pelo recorrente;
e)	tendo em vista que as dificuldades alegadas, embora desprovidas de evidências, se mostram verossímeis, propõe-se a concessão de prazo adicional para cumprimento da determinação examinada.
12.	Com base nessas conclusões, propõe-se o conhecimento do recurso interposto para que lhe seja dado parcial provimento.
PROPOSTA DE ENCAMINHAMENTO
13.	Ante o exposto, submete-se à consideração superior a presente análise do pedido de reexame interposto pelo Banco do Brasil S.A. contra o Acórdão 924/2020-TCU-Plenário, propondo-se, com fundamento nos arts. 32, parágrafo único, 33 e 48, da Lei 8.443/1992 c/c os arts. 286 e 285, do RI/TCU:
a)	conhecer do recurso e, no mérito, dar-lhe parcial provimento, para prorrogar por 180 dias, a partir da notificação do acórdão a ser proferido, para o recorrente e as demais entidades destinatárias, o prazo para cumprimento da determinação do item 9.1 do acórdão recorrido;
b)	dar conhecimento ao recorrente e aos demais interessados da decisão que vier a ser prolatada."
	É o relatório.

Murilo Muraro Fracari (22.934/OAB-DF), entre outros, representando a Caixa Econômica Federal; Deusa Maura Santos Fassina (164.146/OAB-SP), representando o Banco do Brasil S.A.; Keilane de Oliveira Pinheiro (45.958/OAB-GO), entre outros, representando a BB Tecnologia e Serviços S.A.

Não atuou.

LEVANTAMENTO NAS CONTRATAÇÕES DE TECNOLOGIA DA INFORMAÇÃO DO BANCO DO BRASIL, CAIXA ECONÔMICA FEDERAL E BB TECNOLOGIA E SERVIÇOS NOS EXERCÍCIOS DE 2013 A 2017. MACROPROCESSOS E SISTEMAS UTILIZADOS. MARCO REGULATÓRIO. VALORES ENVOLVIDOS. RISCOS. SELEÇÃO DE POSSÍVEIS AÇÕES DE CONTROLE. MÚLTIPLAS CONTRATAÇÕES DA MESMA EMPRESA POR INEXIGIBILIDADE. CONTRATAÇÕES POR DISPENSA DE LICITAÇÃO COM BASE NO ART. 24, INCISO XXIII, DA LEI 8.666/1993. ADITIVOS CONTRATUAIS MUITO ACIMA DO LIMITE LEGAL. DETERMINAÇÃO PARA REALIZAÇÃO DE AUDIÊNCIA DOS GESTORES. OUTRAS DETERMINAÇÕES E RECOMENDAÇÕES. PEDIDO DE REEXAME. CONHECIMENTO. PROVIMENTO PARCIAL. ALTERAÇÃO DA DETERMINAÇÃO RECORRIDA PARA ADEQUÁ-LA AO NOVO SISTEMA QUE ESTÁ SENDO CRIADO E IMPLANTADO (PORTAL NACIONAL DE COMPRAS PÚBLICAS). CONCESSÃO DE PRAZO ADICIONAL PARA CUMPRIMENTO DA DETERMINAÇÃO CONTESTADA. CIÊNCIA.

RELATÓRIO DE LEVANTAMENTO (RL)

Unidade de Auditoria Especializada em Recursos (AudRecursos).

2.	Após o desenvolvimento normal do processo, foi proferido o Acórdão 924/2020-TCU-Plenário, da relatoria do Emérito Ministro Raimundo Carreiro (peça 49) , mediante o qual, como visto no relatório precedente, entre outras medidas, foram expedidas recomendações e a seguinte determinação às três entidades:
"9.1 determinar ao Banco do Brasil, à Caixa Econômica Federal e à BB Tecnologia e Serviços S.A. que, no prazo de 180 dias, com fulcro no art. 17 da Lei 13.898/2019 e no art. 250, inciso II, do RITCU, disponibilizem informações atualizadas referentes a seus contratos no Sistema Integrado de Administração de Serviços Gerais - Siasg;"
3.	Examina-se, nesta oportunidade, pedido de reexame interposto contra o aludido decisum pelo BB (peças 117 e 134-135) , que alega, em síntese, inviabilidades enfrentadas pela instituição para disponibilização de informações relativas aos seus contratos no Siasg. Alega, também, que atende e cumpre a legislação pertinente à publicação de seus contratos, em especial a Lei 13.303/2016 (Lei das Estatais) e a Lei 12.527/2011 (Lei de Acesso à Informação - LAI) , por meio da divulgação em endereço eletrônico de: a) relação mensal de compras e contratações; b) extratos de contratos e aditivos; e c) instrumentos contratuais formalizados; e que a publicação dessas mesmas informações no Siasg configuraria duplicidade de informações.
4.	Tendo como base os argumentos apresentados pelo recorrente, constitui objeto desse exame analisar se na presente etapa recursal deve-se apreciar, no mérito, a viabilidade da disponibilização de informações referentes aos contratos do BB no Siasg.
5.	Na instrução de mérito de peça 146, após analisar as razões apresentadas pelo BB, a Unidade de Auditoria Especializada em Recursos (AudRecursos) concluiu, in verbis:
"a) o recorrente não apresenta qualquer evidência para comprovar as circunstâncias impeditivas mencionadas nem provê a demonstração de que de fato imporiam dificuldades insuperáveis para o cumprimento da determinação examinada;
b)	o cumprimento pelo BBTS da determinação questionada representa significativa evidência de que as dificuldades alegadas pelo recorrente são superáveis;
c)	da mesma forma que necessita dar cumprimento à Lei das Estatais e à Lei de Acesso à Informação, o recorrente deve dar cumprimento ao disposto nas LDOs, independentemente de eventual duplicidade de informações;
d)	mediante consulta ao Portal da Transparência, verifica-se que a inclusão de dados contratuais no Siasg ainda é prática pouco disseminada entre as empresas estatais brasileiras, o que pode decorrer das dificuldades levantadas pelo recorrente;
e)	tendo em vista que as dificuldades alegadas, embora desprovidas de evidências, se mostram verossímeis, propõe-se a concessão de prazo adicional para cumprimento da determinação examinada."
6.	Diante dessas conclusões, a AudRecursos propõe: i) conhecer do recurso e, no mérito, dar-lhe parcial provimento, para prorrogar por 180 dias, a partir da notificação do acórdão a ser proferido, para o recorrente e as demais entidades destinatárias, o prazo para cumprimento da determinação do subitem 9.1 do Acórdão 924/2020-TCU-Plenário; e ii) dar conhecimento ao recorrente e aos demais interessados da decisão que vier a ser prolatada.
7.	De plano, ratifico o teor do meu Despacho à peça 141, pelo conhecimento do presente pedido de reexame, nos termos dos artigos 32, inciso I, e 48 da Lei 8.443/1992, c/c os artigos 285, § 2º, e 286, parágrafo único, do Regimento Interno do TCU (RI/TCU) , consoante exame de admissibilidade realizado pela AudRecursos (peças 136-137) .
8.	No mérito, concordo com a instrução de mérito da AudRecursos, que abordou, com bastante propriedade, todas as questões necessárias ao deslinde do feito, esgotando adequadamente a análise da matéria posta em exame.
9.	Sendo assim, acolho, como razões de decidir, os argumentos e conclusões oferecidos pela unidade técnica especializada e, destarte, entendo que o Tribunal deve conhecer e dar provimento parcial ao pedido de reexame interposto pelo Banco do Brasil S.A., prorrogando por 180 dias, a partir da notificação desta deliberação, para o recorrente e as demais entidades destinatárias, o prazo para cumprimento da determinação do subitem 9.1 do Acórdão 924/2020-TCU-Plenário, sem prejuízo das breves considerações que faço a seguir, em especial a informação sobre a desativação do Siasg para inclusão de novos contratos e a alteração de mencionada determinação para adequá-la ao novo sistema que está sendo criado e implantado - Portal Nacional de Compras Públicas (PNCP) .
10.	De fato, conforme destacado pela Unidade de Auditoria Especializada em Tecnologia da Informação (AudTI) , unidade técnica especializada responsável pelo Relatório de Levantamento que originou a deliberação que ora se examina pedido de reexame, consoante instrução de peça 50 dos autos do TC Processo 007.167/2022-9, o Siasg foi desativado para inclusão de novos contratos, impossibilitando que as empresas disponibilizem as informações atualizadas referentes aos seus contratos nesse sistema, e os procedimentos necessários para a adesão ao novo sistema ainda estão em definição pelo Ministério da Economia (Portal Nacional de Compras Públicas, nos termos da Lei 14.133/2021 - Lei de Licitações e Contratos Administrativos, e do art. 17 da Lei 14.436/2022 - Lei de Diretrizes Orçamentária de 2023) .
11.	Por seu conteúdo esclarecedor, merece destaque a análise constante da referida instrução da AudTI nos autos do TC Processo 007.167/2022-9, o qual trata de monitoramento das determinações e recomendações expedidas pela decisão ora recorrida (Acórdão 924/2020-TCU-Plenário) :
"Situação que levou à proposição da deliberação
Durante o levantamento, foi solicitado às empresas que disponibilizassem informações sobre todas as contratações de TI realizadas entre 2013 e 2017. Verificou-se que essas informações constavam apenas em sistemas internos, sem possibilidade de consulta diretamente à base das empresas, além de que tais informações não estavam disponíveis no Siasg. Tendo em vista a previsão contida no art. 17 da Lei 13.898/2019 (LDO 2020) de que as entidades integrantes do Orçamento Fiscal, da Seguridade Social e de Investimentos devem disponibilizar informações de seus contratos no Siasg, foi feita a determinação em análise (peça 3, p. 9) .
Providências adotadas pelo BB
O BB informou que, conforme informado pelo Ministério da Economia, o SIASG foi descontinuado, razão pela qual não há possibilidade de ser cumprida a determinação em análise (peça 45, p. 4) .
Providências adotadas pela Caixa
Inicialmente, mediante ofício datado de 29/10/2020, a Caixa afirmou ser inviável operacionalmente o cumprimento da determinação, pois um novo sistema para inclusão de contratos no Siasg seria lançado pelo Ministério da Economia, o que tornaria ineficaz qualquer iniciativa naquele momento (peça 13, p. 4) . Com base nessa mudança, requereu dilação de prazo de 180 dias para o cumprimento desse item (peça 13, p. 5) , o que foi concedido por meio do Acórdão 156/2021-TCU-Plenário (peça 14) , de modo que o prazo estendido venceria em abril de 2021.
Em março de 2021, a Caixa informou que, diante de fatos novos, seria impossível cumprir a determinação no prazo concedido pelo TCU. Alegou que o Ministério da Economia ainda não tinha desenvolvido uma API (interface de programação de aplicativos) , pois a nova Lei de Licitações provavelmente alteraria a plataforma atual com a criação do Portal Nacional de Compras (peça 21) .
Em maio de 2022, a Caixa informou que realizou consulta à SEGES/Ministério da Economia, por mensagem eletrônica, para verificar a atual situação tecnológica para atendimento à determinação do Acórdão e que, tão logo tenha retorno, comunicará a este Tribunal sobre a viabilidade para o atendimento da determinação em tela (peça 43, p. 2-4) .
Providências adotadas pela BBTS
Em fevereiro de 2021, portanto dentro do prazo estendido por meio do Acórdão 156/2021-TCU-Plenário, a BBTS informou que cumpriu a determinação do item 9.1. e incluiu os contratos e aditamentos de fornecedores de TI do período de 2013 a 2017 (peça 16) . Além disso, informou que tornou obrigatório, a partir de outubro de 2020, a inclusão no Siasg de informações de todas as novas contratações e aditamentos firmados pela BBTS (peça 15) . Para tanto, elaborou e publicou internamente um manual com orientações para inclusão de contratos no Siasg (peça 17) .
Em maio de 2022, a BBTS informou que a determinação vinha sendo cumprida até que a partir de janeiro/2021 o SIASG foi desativado para inclusão de novos contratos. Dessa forma, afirmou que foram abertos diversos tickets para a Central de Atendimento do Sistemas de Compras, obtendo como resposta que, desde 1/1/2021, o ambiente para inclusão de novos contratos foi desativado, bem como que estava disponível apenas para consulta. Ademais, segundo a BBTS, foi informado de que o novo sistema estaria disponível naquele momento apenas para órgãos SISG e que, para os órgãos não SISG, a adesão não seria em massa, sendo necessária a análise por cada UASG (peça 31, p. 4) .
A BBTS informou ainda que encaminhou a solicitação de cadastramento/acesso ao novo sistema, mas que ainda não recebeu retorno efetivo do órgão responsável (Ministério da Economia) para que pudessem ter acesso ao novo sistema (peça 31, p. 4) .
Análise das providências
Segundo o art. 17 da Lei 13.898/2019 (LDO 2020) , o art. 18 da Lei 14.116/2020 (LDO 2021) e o art. 17 da Lei 14.194/2021 (LDO 2022) , os órgãos e as entidades integrantes dos Orçamentos Fiscal, da Seguridade Social e de Investimento deverão disponibilizar informações atualizadas referentes aos seus contratos no Sistema Integrado de Administração de Serviços Gerais - Siasg.
De acordo com o endereço eletrônico http://www.comprasnet.gov.br/, acessado em agosto de 2022, o SICON (Sistema de Gestão de Contrato) é o subsistema do Siasg responsável pelo registro e acompanhamento dos contratos firmados pela Administração Pública federal (APF) . 
Da mesma forma, segundo o art. 10 da Instrução Normativa SLTI/MPOG 2/2011, que estabelece procedimentos para a operacionalização dos módulos e subsistemas que compõem o Siasg, o SICON deve ser utilizado para o registro dos extratos de contratos firmados pela APF e o seu envio eletrônico para publicação no Diário Oficial da União (DOU) , bem como para o acompanhamento da execução contratual, por intermédio do cronograma físico-financeiro.
Segundo o endereço eletrônico https://www.gov.br/compras/pt-br/acesso-a-informacao/legislacao/instrucoes-normativas, acessado em agosto de 2022, a IN SLTI/MPOG 2/2011 aparece como vigente.
No entanto, de acordo com o endereço eletrônico https://www.gov.br/compras/pt-br/sistemas/conheca-o-compras/comprasnet-contratos/funcionalidades-existentes-e-previsao-de-novas-entregas, acessado em agosto de 2022, todos os contratos e suas alterações registrados no SIASG/SICON serão automaticamente importados para o Contratos e as inclusões e alterações realizadas no Siasg até 31 de dezembro de 2020 serão automaticamente migradas para o novo sistema.
Ademais, o BB apresentou um recorte de e-mail enviado pelo ME onde é informado que os módulos SISME e SICON, pertencentes ao Siasg, foram descontinuados e que, dessa forma, o serviço de integração que recebia as informações dos contratos que não foram operacionalizados pelo sistema Comprasnet foi descontinuado (peça 45, p. 4) .
Em adição, verifica-se pela troca de e-mails entre a BBTS e o ME, realizada em 2021, que a companhia não estava mais conseguindo fazer os registros de contratos e aditivos no Siasg e que solicitou instruções para conseguir acesso ao sistema Contratos (peça 32) .
Verifica-se ainda uma resposta do ME à BBTS, em agosto de 2021, onde é informado que, para a utilização do ambiente de produção do Comprasnet Contratos, seria necessária a realização da adesão ao sistema (peça 37) . No entanto, é informado que os procedimentos necessários para essa adesão estavam em definição (peça 37) .
Observa-se também um e-mail do ME à BBTS em fevereiro de 2022 onde é informado que ainda estavam em tratativas para liberar o acesso ao sistema Contratos (peça 37, p. 1-2) .
Segundo o Portal de Compras do Governo Federal, acessado em agosto de 2022, o sistema Contratos é uma solução desenvolvida pelo ME que possibilita aos órgãos e entidades da administração pública direta, autárquica e fundacional, incluindo as empresas estatais, integrantes do Sistema de Serviços Gerais (Sisg) , realizar a gestão orçamentária e contratual, além de divulgar as informações de contratos e suas eventuais alterações no PNCP. Segundo o portal, alguns órgãos e entidades de outros poderes poderão utilizar a ferramenta em momento oportuno ainda a ser divulgado.
Ou seja, o Siasg foi desativado para inclusão de novos contratos impossibilitando que as empresas disponibilizem as informações atualizadas referentes aos seus contratos nesse sistema. No entanto, a ferramenta Contratos, que viabiliza a divulgação de informações de contratos e suas eventuais alterações, foi desenvolvida pelo ME. Ademais, segundo o ME, todos os contratos e suas alterações registrados no Siasg/SICON serão automaticamente importados para o Contratos e as inclusões e alterações realizadas no Siasg até 31 de dezembro de 2020 serão automaticamente migradas para o novo sistema.
Entretanto, ainda não é possível a adesão a esse sistema por parte das instituições financeiras BB, BBTS e Caixa, uma vez que os procedimentos necessários para essa adesão estão em definição. Além disso, verifica-se que a Caixa está em contato com o ME para verificar a viabilidade de publicação de informações atualizadas referentes aos contratos da empresa no sistema que substituiu o Siasg (peça 43, p. 3-4) .
Da mesma maneira, a BBTS, assim que houve a desativação do Siasg, solicitou ao ME acesso ao novo sistema (peça 31, p. 4) , o que não foi ainda atendido pelo ministério.
Quanto ao Pedido de Reexame do BB solicitando que o item 9.1 do Acórdão 924/2020-TCU-Plenário fosse excluído do acórdão por impossibilidade de ser cumprido, verifica-se que ainda se encontra pendente de julgamento.
Dessa forma, uma vez que os procedimentos para a adesão ao sistema Contratos ainda estão em definição pelo ME, entende-se necessário a realização de um novo monitoramento em uma próxima etapa quando há a expectativa de estar disponível essa função no novo sistema.
Dessa forma, entende-se que o item 9.1 do Acórdão 924/2020-TCU-Plenário está em cumprimento.
Conclusão
O Siasg foi desativado para inclusão de novos contratos impossibilitando que as empresas disponibilizem as informações atualizadas referentes aos seus contratos nesse sistema. Nova ferramenta foi desenvolvida pela ME. No entanto, os procedimentos necessários para a adesão ainda estão em definição pelo ministério. Ademais, encontra-se pendente de julgamento neste Tribunal pedido de reexame do BB solicitando que o item 9.1 do Acórdão 924/2020-TCU-Plenário seja excluído do acórdão por impossibilidade de ser cumprido.
Desse modo, o item 9.1 do Acórdão 924/2020-TCU-Plenário está em cumprimento.
12.	Conforme visto, pertinentes as alegações do BB, da Caixa e do BBTS quanto à impossibilidade de atender a determinação ora questionada, tendo em vista a desativação do Siasg para inclusão de novos contratos.
13.	Entretanto, o art. 174 da Lei 14.133/2021 (Lei de Licitações e Contratos Administrativos) criou o Portal Nacional de Contratações Públicas (PNCP) , o qual conterá, entre outras, as seguintes informações acerca das contratações (grifado) :
I - planos de contratação anuais;
II - catálogos eletrônicos de padronização;
III - editais de credenciamento e de pré-qualificação, avisos de contratação direta e editais de licitação e respectivos anexos;
IV - atas de registro de preços;
V - contratos e termos aditivos;
VI - notas fiscais eletrônicas, quando for o caso.
14.	A Lei 14.436/2022, que dispõe sobre as diretrizes para a elaboração e a execução da Lei Orçamentária de 2023 e dá outras providências, estabelece, in verbis:
"Art. 17. Os órgãos e as entidades integrantes dos Orçamentos Fiscal, da Seguridade Social e de Investimento deverão disponibilizar informações atualizadas referentes aos seus contratos no Portal Nacional de Contratações Públicas, de que trata a Lei nº 14.133, de 1º de abril de 2021 (Lei de Licitações e Contratos Administrativos) , e às diversas modalidades de transferências operacionalizadas na Plataforma +Brasil, inclusive com o georreferenciamento das obras e a identificação das categorias de programação e fontes de recursos, observadas as normas estabelecidas pelo Poder Executivo federal."
15.	Dessa forma, uma vez que o Siasg foi desativado, pertinente alterar a determinação recorrida de forma a adequá-la ao novo sistema que está sendo criado e implantado (PNCP) , nos termos dos referidos normativos. Assim, a determinação constante do subitem 9.1 deve ser alterada para:
"9.1 determinar ao Banco do Brasil, à Caixa Econômica Federal e à BB Tecnologia e Serviços S.A. que, no prazo de 180 dias, com fulcro no art. 17 da Lei 14.436/2022 e no art. 250, inciso II, do RITCU, disponibilizem informações atualizadas referentes a seus contratos no Portal Nacional de Compras Públicas (PNCP) ."
16.	Quanto aos demais argumentos constantes da peça recursal interposta pelo BB, acompanho as análises e conclusões da AudRecursos no sentido de não serem suficientes para alterar o juízo que fundamentou a expedição de determinação ora atacada.
17.	No tocante ao fato de o BB utilizar catálogo próprio de itens (bens e serviços) , embora as alegações apresentadas sejam até verossímeis, o recorrente não apresenta qualquer evidência para comprová-las nem provê a demonstração de que tais circunstâncias imporiam dificuldades insuperáveis para o cumprimento da determinação examinada.
18.	Quanto à alegação de que desenvolvimento/implementação de rotina automatizada para extração dos dados dos sistemas internos para disponibilização no Siasg demandaria tempo e custos de mão de obra e de infraestrutura, sem considerar a necessidade de mapeamento/vinculação dos itens do Catmat/Catser com os itens constantes do catálogo PBMS do BB, a falta de apresentação de qualquer evidência que sustente as estimativas apresentadas impede o acatamento dessas alegações.
19.	Em relação à alegação de que o BBTS apresenta as mesmas inviabilidades encontradas pelo BB para atendimento à determinação recorrida, destaco que tal empresa informou, nestes autos, já ter cumprido a determinação, consoante peças 129-132. Para melhor compreensão, transcrevo a seguir trecho do documento encaminhado em 9/2/2021 pela BBTS, verbis:
"II) Em atendimento a determinação contida no item 9.1 do Acórdão 924/2020, destacado abaixo, informamos à Vossa Excelência que foram inseridos no SIASG os contratos e aditamentos de fornecedores desta Companhia (BBTS) , de TI do período de 2013 a 2017, conforme demonstrativo em anexo;
 (...) III) Além disso, a partir de outubro/2020, tornou-se obrigatória a inclusão no SIASG das informações de todas as novas contratações e aditamentos firmados pela BBTS. Diante disso foi confeccionado e disponibilizado na intranet da Companhia o Manual 415-001 (Doc. Anexo) com a orientação de inserção das informações no referido sistema.
Diante de todo o exposto, Excelência, requer seja declarado o cumprimento da determinação desta d. Corte de Contas, como exarado no item 9.1, do Acórdão 924/2020-TCU-Plenário e, assim, determinado o arquivamento dos presentes autos, com fulcro na Lei Orgânica e Regimento Interno, deste E. Tribunal de Contas da União."
20.	Com efeito, se o BBTS enfrentava, realmente, as mesmas inviabilidades enfrentadas pelo BB e cumpriu a determinação desta Corte de Contas até a desativação do Siasg, isso representa significativa evidência de que as alegadas inviabilidades são superáveis.
21.	Ademais, conforme apurado pela AudTI nos autos do TC Processo 007.167/2022-9 (vide transcrição no item 11 deste voto) , o BBTS informou que: i) a determinação em exame vinha sendo cumprida até que a partir de janeiro/2021 o SIASG foi desativado para inclusão de novos contratos; e ii) encaminhou a solicitação de cadastramento/acesso ao novo sistema (no caso, o PNCP) , mas que ainda não recebeu retorno efetivo do órgão responsável (Ministério da Economia) para que pudessem ter acesso ao novo sistema.
22.	Melhor sorte não socorre o recorrente quando alega que cumpre a legislação pertinente à publicação de seus contratos, em especial a Lei 13.303/2016 (Lei das Estatais) e a Lei 12.527/2011 (Lei de Acesso à Informação - LAI) e que a publicação dessas mesmas informações no Siasg configuraria duplicidade de informações.
23.	De fato, a determinação ora examinada se baseou no art. 17 da Lei de Diretrizes Orçamentária de 2020 (Lei 13.898/2019) , cujo comando foi reeditado nas LDOs de 2021 e 2022 (Lei 14.116/2020, art. 18, caput, e Lei 14.194/2021, art. 17, caput) . 
24.	Nesse mesmo sentido a LDO de 2023 (Lei 14.436/2022) , que estabelece que os órgãos e as entidades integrantes dos Orçamentos Fiscal, da Seguridade Social e de Investimento deverão disponibilizar informações atualizadas referentes aos seus contratos no Portal Nacional de Contratações Públicas.
25.	Ressalto que da mesma forma que o BB necessita dar cumprimento à legislação que menciona, deve dar cumprimento ao disposto nas LDOs, independentemente de eventual duplicidade de informações, se é que os dados hoje publicados pela entidade realmente coincidem com os que seriam exibidos no Siasg e no PNCP.
26.	Tendo em vista que os procedimentos necessários para a adesão ao PNCP pelo BB, Caixa e BBTS ainda estão em definição pelo Ministério da Economia e que consulta ao Portal da Transparência (dados extraídos do Siasg) aponta no sentido de que a inclusão de dados contratuais no Siasg ainda é prática pouco disseminada entre as empresas estatais brasileiras, o que pode decorrer, entre outros motivos, das dificuldades levantadas pelo recorrente, somada ao fato de o recorrente não contestar a validade da exigência legal de inclusão de dados contratuais no Siasg e não prover evidências que deem suporte aos argumentos apresentados contra essa inclusão, embora estes se mostrem verossímeis, entendo pertinente conceder prazo adicional de 180 dias, a partir da notificação desta deliberação, para que o BB, a Caixa e o BBTS deem cumprimento à determinação contestada, alterada nesta etapa processual para adequá-la ao novo sistema que está sendo criado e implantado (PNCP) .
27.	Por fim, registro que estando estes autos pautados para a sessão plenária de 26/10/2022, o recorrente, por meio de Memorial, solicitou a retirada de pauta do presente processo e apresentou alegações no sentido da impossibilidade de atender a determinação constante do subitem 9.1 do Acórdão 924/2020-TCU-Plenário, tendo em vista a desativação do Siasg para inclusão de novos contratos. Com efeito, tais argumentos foram enfrentados pela AudTI nos autos do TC Processo 007.167/2022-9 e neste voto, resultando na alteração da determinação atacada para adequá-la ao novo sistema que está sendo criado e implantado (PNCP) e, também, para reforçar a necessidade de prorrogação do prazo de atendimento da referida determinação.
	Ante o exposto, VOTO por que este Colegiado adote a minuta de Acórdão que ora submeto à apreciação.
TCU, Sala das Sessões, em 29 de março de 2023.
Ministro JOÃO AUGUSTO RIBEIRO NARDES
Relator